# 不同类型公司合并时政策统一

提问人：审计 何小白 时间：2022-12-02 12:05:23
背景：甲公司拟发行债券，现拟出具合并报告（无需单体），甲公司发债审计报告合并范围内有三家子公司（A/B/C），A公司是经营酒店，B公司生产制造汽车配件；C公司为房地产企业。
1 、上述三个公司均没有坏账计提政策，经营模式也不相同，A公司酒店-应收账款账龄一般为 3 年以内，B公司-制造业-账龄 2 年以内，合同约定信用期 6 个月，截止目前两个公司均无坏账。合并口径下应收账款坏账政策如何确定？各子公司是否可以不同政策？
2 、如采用迁移率测算，是否不同公司数据合并后统一计算？该计算结果可能对单体并不适用。还是每个公司单独计算迁移率？
3 、计算重要性时拟采取净资产作为基数测算（拟发行私募债，净资产指标较为重要），因房产企业净资产金额远超其他单位，用合并净资产，计算出重要性约 4000 万，是否各子公司均采用合并层面（集团）重要性，还是应各子公司单独计算重要性？比如A公司酒店净资产 3000 万，低于重要性。
4 、按此重要性测算出的样本量极低，大部分科目均2-4个，（其他财务指标情况类似净资产），抽凭时，是否按照测算出的样本量抽凭即可？
5 、各单位固定资产政策不一，如A公司酒店账面房屋折旧年限 24 年-30年不等（为了合法调节利润，部分房产有调整），B公司房屋折旧年限 20 年，合并时是否要统一？
谢谢！

回答人：chenyiwei
1 、由于不同子公司的所处行业、信用政策、客户信用风险特征等均不同，故应分别制定坏账政策。
2 、由于不同公司的信用风险特征无共性，故应分别计算，不应将不同公司数据合并后统一计算。
3 、因不需要出具单体报告，故可以将集团整体重要性水平按照 1401 号审计准则及其应用指南、《中国注册会计师审计准则问题解答第 10 号——集团财务报表审计》等相关规定在不同组成部分之间分配。在分配时不仅仅考虑定量指标（规模大小），还要考虑定性指标（业务风险程度）。
4 、如前所述，在将集团重要性水平分配到各组成部分时，还需要考虑风险程度。建议适当增加其他组成部分的样本量。
5 、固定资产折旧年限属于会计估计，不存在在合并报表层面需统一会计估计的问题，但需分别证明各公司的固定资产折旧年限对其自身而言都代表了固定资产使用寿命的最佳估计。